【裁判字號】    95,易,2090
【裁判日期】    951214
【裁判案由】    竊盜
【裁判全文】
臺灣板橋地方法院刑事判決              95年度易字第2090號
公  訴  人  臺灣板橋地方法院檢察署檢察官
被      告  丙○○
上列被告因竊盜案件，經檢察官提起公訴（95年度偵字第21562
號），本院判決如下：
    主  文
丙○○竊盜，累犯，處有期徒刑陸月，如易科罰金，以新臺幣壹
仟元折算壹日。
    事  實
一、丙○○前因竊盜案件，經本院以九十年度易字第三七六九號
    判決判處有期徒刑三月確定，於民國九十一年十一月二十二
    日執行完畢。詎猶不知悔改，意圖為自己不法之所有，於九
    十五年九月十二日下午一時許，在臺北縣樹林市山佳火車站
    與臺北縣鶯歌鎮鶯歌火車站間（鐵路基起四十七點三三公里
    處）之鐵道旁，徒手將臺灣鐵路管理局臺北工務段桃園分駐
    所有、放置於鐵道旁之彈簧扣件六個、鉚釘三根及螺絲帽一
    只等物，放入其隨身攜帶之麻布袋內而竊取得手。旋於同日
    下午一時二十五分許為警在上開處所附近查獲。
二、案經內政部警政署鐵路警察局第一警務段移送臺灣板橋地方
    檢察署檢察官偵查起訴。
    理  由
壹、證據能力方面：
一、被告以外之人於偵查中向檢察官所為之陳述，除顯有不可信
    之情況者外，得為證據，刑事訴訟法第一百五十九條之一第
    二項定有明文。又按被告以外之人於審判外之陳述，雖不符
    同法第一百五十九條之一至之四規定，但經當事人於審判程
    序同意作為證據，法院審酌該言詞陳述或書面作成時之情況
    ，認為適當者，亦得為證據，且當事人、辯護人於法院調查
    證據時，知有第一百五十九條第一項不得為證據之情形，而
    未於言詞辯論終結前聲明異議者，視為有前項之同意，此亦
    據刑事訴訟法第一百五十九條之五規定甚明。
二、經查：證人乙○○、粘孝宗、黃師將三人於偵查中均經具結
    後始為陳述，被告丙○○復未主張其等所言有何顯不可信之
    情況，依刑事訴訟法第一百五十九條之一第二項規定，其等
    於偵查中之證詞自均得作為證據。另卷附之贓物認領保管單
    及贓物照片，被告迄本院言詞辯論終結前，均未就上開證據
    之證據能力聲明異議，顯然已經同意將之作為證據，本院審
    酌上開文書並非違法取得，亦無證明力明顯過低之情形，是
    均得作為認定被告犯罪之證據。
貳、得心證之理由：
一、訊據被告承認其確於九十五年九月十二日下午一時許，在臺
    北縣樹林市山佳火車站與臺北縣鶯歌鎮鶯歌火車站間（鐵路
    基起四十七點三三公里處）之鐵道旁，撿拾該處之彈簧扣件
    六個、鉚釘三根及螺絲帽一只等情不諱，惟矢口否認竊盜，
    辯稱：伊不知道這些物品是何人所有云云。經查：上揭犯罪
    事實，業據證人乙○○、粘孝宗、黃師將分別於偵查中證述
    明確（見偵查卷第四十六頁、第五十六頁至第五十七頁），
    復有贓物認領保管單一紙、贓物照片一張附卷可憑（見偵查
    卷第十三頁、第十九頁）。被告亦自承：「（為何撿那些鐵
    線圈？）因為我沒有工作，我撿那些要去賣錢。」、「（鐵
    釘放在鐵路旁，你應該知道是鐵路局的？）我知道。」等情
    不諱（見偵查卷第三十六頁、本院九十五年十一月三十日審
    判筆錄第三頁），足認被告已知悉其撿拾之物品係鐵路局所
    有，且具有財產價值，竟仍將之移置自己實力支配下，打算
    變賣換取金錢，其客觀上有竊取他財物之犯行，主觀上復有
    為自己不法所有之意圖，均甚明確。被告所辯上情洵屬卸責
    之詞，無可採信。從而本案事證明確，被告犯行堪予認定。
二、核被告所為，係犯刑法第三百二十條第一項之竊盜罪。被告
    前另因竊盜案件，經本院以九十年度易字第三七六九號判決
    判處有期徒刑三月確定，於九十一年十一月二十二日執行完
    畢乙節，有臺灣高等法院被告前案紀錄表一份在卷可考，其
    受有期徒刑之執行完畢，五年內故意再犯本件有期徒刑以上
    之罪，為累犯，應依法加重其刑。被告竊得之鉚釘數量為三
    根，此業據贓物認領保管單記載明確，並有贓物照片一張附
    卷可參，起訴書記載被告竊得鉚釘四根，容有違誤，應予更
    正。爰審酌被告素行不良，且自六十四年間起即有多次竊盜
    刑案紀錄，迭經法院論罪科刑並入監執行，均猶不知悔改，
    再犯相同類型之本案，顯然漠視法令之禁制，惟竊得之財物
    價值不高，暨其犯罪之動機、目的、手段等一切情狀，量處
    如主文所示之刑，並諭知易科罰金之折算標準。
據上論斷，應依刑事訴訟法第二百九十九條第一項前段，刑法第
三百二十條第一項、第四十七條第一項、第四十一條第一項前段
，刑法施行法第一條之一，判決如主文。
本案由檢察官丁○○、甲○○提起公訴，經檢察官溫祖德到庭執
行職務。
中    華    民    國    95    年    12    月    14    日
                  刑事第十庭  審判長法  官  樊季康
                                    法  官  張筱琪
                                    法  官  劉元斐
上列正本證明與原本無異。
如不服本判決，應於判決送達後十日內向本院提出上訴書狀 (應
附繕本)，上訴於臺灣高等法院。
                                    書記官  郭玉芬
中    華    民    國    95    年    12    月    14    日
附錄本案論罪科刑所引法條：
刑法第三百二十條：
意圖為自己或第三人不法之所有，而竊取他人之動產者，為竊盜
罪，處五年以下有期徒刑、拘役或五百元以下罰金。
意圖為自己或第三人不法之利益，而竊佔他人之不動產者，依前
項之規定處斷。
前二項之未遂犯罰之。


司法院資訊處製作；財團法人民間司法改革基金會備份。
